# 购买存货发生非合理损耗百分比计算时包括运费保险费么

提问人：davidma220 时间：2021-12-18 17:00:55
不考虑相关税费，比如存货采购价格 1000 元，运输费 300 元，保险费 200 元。入库验收时发现存货短缺10%，属于非合理损耗，不应该计入存货初始入账价值。
那么这个时候，存货的初始入账价值计算基础是否应该包含运费和保险费？
A. (1000+300+200)X(1-10%)
B. 1000*(1-10%)+300+200
应该是A、B中的哪种情况呀，有没有具体的依据，谢谢

回答人：chenyiwei
一般可以按主帖中的方法A考虑。即分摊到非正常损失数量的运费、保险费也属于非正常损失。